臺灣臺中地方法院小額民事判決
　　　　　 110年度沙小字第594號
原      告  吳沛樺  
被      告  范志銘  
上列當事人間請求清償債務事件，本院於民國110年10月5日言詞
辯論終結，判決如下：
    主      文
被告應給付原告新臺幣100,000元。
訴訟費用新臺幣1,000元由被告負擔。
本判決得假執行。但被告如以新臺幣100,000元為原告預供擔保
，得免為假執行。
    事實及理由
一、原告主張：被告於民國103年向原告借款新臺幣（下同）10
    萬元，原告於108年1月13日經由簡訊催討，被告承認並承諾
    歸還，然迄今尚未清償。為此，爰依消費借貸之法律關係請
    求被告給付。並聲明：被告應給付原告10萬元。訴訟費用由
    被告負擔。
二、被告抗辯：我有幫原告家裡付不少的金額，家電、民生用品
    、帶原告家人外出消費等，應該有超過10萬元，我主張抵銷
    ，抵銷之後剩餘的金額看多少，我們再來協商。並聲明：請
    求駁回原告之訴，訴訟費用由原告負擔。
三、得心證之理由：
（一）原告主張之事實已據提出網路對話紀錄等為證，被告雖以
      上述情節答辯，但並未提出任何證據，本院認為，被告既
      未否認原告主張借款之事實，其雖以上述理由抗辯，但為
      原告所否認，則被告應提出對其有利之證據，以供法院判
      斷，但被告並沒有提出任何證據，本院即無從認定被告抗
      辯為真。因此，本院認為原告上述主張，應屬真正。
（二）稱消費借貸者，謂當事人一方移轉金錢或其他代替物之所
      有權於他方，而約定他方以種類、品質、數量相同之物返
      還之契約。借用人應於約定期限內，返還與借用物種類、
      品質、數量相同之物，民法第474條第1項、第478條前段
      分別定有明文。被告向原告借款已屆清償期而未清償，從
      而，原告依消費借貸之法律關係，訴請被告給付如主文第
      1項所示之金額，為有理由，應予准許。
四、本件係適用小額程序而為被告敗訴之判決，依民事訴訟法第
    436條之20規定，應依職權宣告假執行，並依職權為被告得
    預供擔保，免為假執行之諭知；併依同法第436條之19第1項
    規定，確定本件訴訟費用額為1,000元，依民事訴訟法第78
    條，命由被告負擔之。
中　　華　　民　　國　　110 　年　　10　　月　　19　　日
                        臺灣臺中地方法院沙鹿簡易庭
                            法  官  劉國賓
以上為正本，係照原本作成。
如不服本判決，應於送達後廿日內，以判決違背法令為理由，向
本院提出上訴狀並表明上訴理由（上訴理由應表明一、原判決所
違背之法令及其具體內容；二、依訴訟資料可認為原判決有違背
法令之具體事實），如於本判決宣示後送達前提起上訴者，應於
判決送達後廿日內補提上訴理由書（須附繕本）。
中　　華　　民　　國　　110 　年　　10　　月　　19　　日
                            書記官  許宏谷